臺灣彰化地方法院民事裁定
110年度監宣字第227號
聲  請  人  李月蘚  

相  對  人  吳貴龍  



關  係  人  吳以文  

上列當事人間聲請監護宣告事件，本院裁定如下：
    主    文
宣告吳貴龍（男、民國00年00月00日生、身分證統一編號：Z000
000000號）為受監護宣告之人。
選定李月蘚（女、民國00年0月00日生、身分證統一編號：Z0000
00000號）為受監護宣告之人之監護人。
指定吳以文（男、民國00年0月0日生、身分證統一編號：Z00000
0000號）為會同開具財產清冊之人。
聲請費用由相對人負擔。
    理    由
一、按對於因精神障礙或其他心智缺陷，致不能為意思表示或受
    意思表示，或不能辨識其意思表示之效果者，法院得因本人
    、配偶、四親等內之親屬、最近一年有同居事實之其他親屬
    、檢察官、主管機關、社會福利機構、輔助人、意定監護受
    任人或其他利害關係人之聲請，為監護之宣告，民法第14條
    第1項定有明文。另按受監護宣告之人應置監護人；法院為
    監護之宣告時，應依職權就配偶、四親等內之親屬、最近一
    年有同居事實之其他親屬、主管機關、社會福利機構或其他
    適當之人選定一人或數人為監護人，並同時指定會同開具財
    產清冊之人；法院選定監護人時，應依受監護宣告之人之最
    佳利益，優先考量受監護宣告之人之意見，審酌一切情狀，
    並注意下列事項：㈠受監護宣告之人之身心狀態與生活及財
    產狀況、㈡受監護宣告之人與其配偶、子女或其他共同生活
    之人間之情感狀況、㈢監護人之職業、經歷、意見及其與受
    監護宣告之人之利害關係、㈣法人為監護人時，其事業之種
    類與內容，法人及其代表人與受監護宣告之人之利害關係，
    同法第1110條、第1111條第1項及第1111條之1亦分別定有明
    文。 　　
二、本件聲請意旨略以：相對人為聲請人之小叔，因三、四十年
    前自高處摔落致傷到腦神經、全身癱瘓，經多年醫治療養後
    雖有起色，但目前仍有不能為意思表示或受意思表示，不能
    辨識其意思表示之情形，為此依民法第14條、第1110條、家
    事事件法第164條等規定，聲請對其為監護宣告，並請求由
    聲請人擔任監護人；由聲請人之姪子吳以文為會同開具財產
    清冊之人等語。  
三、聲請人主張上開之事實，業據提出秀傳紀念醫院診斷證明書
    、精神科心理衡鑑轉介與報告單、戶籍謄本為憑，堪信為真
    。又本院於110年9月7日會同醫師在衛生福利部彰化醫院，
    審驗相對人之身體、精神狀況及經醫師鑑定結果，相對人為
    重度失智症，理解及表達能力有極重度障礙，回復可能性低
    ，可為監護宣告等情，有衛生福利部彰化醫院之成年監護鑑
    定書可稽，是堪認相對人因精神障礙或其他心智缺陷，致不
    能為意思表示或受意思表示，亦不能辨識其意思表示之效果
    。從而，本件聲請為有理由，應予准許，爰宣告相對人為受
    監護宣告之人。
四、本件相對人既經監護宣告，揆諸前揭規定，自應為其選定監
    護人及指定會同開具財產清冊之人。查相對人未婚無子女，
    其兄弟姊妹均已過世，其大嫂即聲請人、姪子即關係人吳以
    文分別同意擔任相對人之監護人、會同開具財產清冊之人等
    情，有聲請人提出之同意書在卷可稽。本院審酌聲請人、關
    係人分別為相對人之大嫂、姪子，與相對人關係密切，由渠
    等分別擔任相對人之監護人、會同開具財產清冊之人，應符
    合相對人之最佳利益，爰裁定如主文第2、3項所示。
五、末依民法第1113條準用同法第1099條、第1099條之1之規定
    ，於監護開始時，監護人李月蘚對於受監護宣告之人吳貴龍
    之財產，應會同吳以文於2個月內開具財產清冊，並陳報法
    院，於開具完成並陳報法院前，監護人對於受監護宣告之人
    之財產，僅得為管理上必要之行為，併此指明。
六、依家事事件法第164條第2項，裁定如主文。　　　　
中　　華　　民　　國　　110 　年　　9 　　月　　15　　日
                   家事法庭     法  官　施錫揮
正本係照原本作成。
如不服本裁定，應於送達後十日內向本院提出抗告狀，並繳納抗
告費新臺幣1千元。
中　　華　　民　　國　　110 　年　　9 　　月　　15　　日
                                書記官　施嘉玫